臺灣板橋地方法院事交通事件裁定　　　94年度交聲更字第38號
原處分機關　交通部公路總局臺北區監理所
異　議　人
即受處分人　乙○○
右列受處分人因違反道路交通管理處罰條例案件，對於交通部公
路總局臺北區監理所94年4 月6 日北監自裁字第裁40－C0000000
0 號所為之裁決處分（原舉發案號：臺北縣政府警察局94年3 月
22日北縣警交字第C00000000 號）聲明異議，本院於94年6 月30
日以94年度交聲字第765 號裁定後，受處分人不服，提起抗告，
經臺灣高等法院於94年9 月9 日以94年度交抗字第598 號裁定撤
銷發回，本院更為裁定如下：
    主  文
異議駁回。
    理  由
一、異議人即受處分人乙○○於民國（下同）94年3 月22日晚間
    11時36分許，飲酒後駕駛車牌號碼2372－DQ號自用小客車，
    行經臺北縣新莊市○○路與中平路交岔口之際，遭原舉發機
    關臺北縣政府警察局新莊分局中平派出所警員攔檢，經實施
    酒精濃度測試結果，發現其呼氣酒精濃度測試之數值高達每
    公升0.36毫克，已超過規定標準（每公升0.25至0.4 毫克）
    ，旋經原舉發機關警員掣單舉發，嗣並移送原處分機關即交
    通部公路總局臺北區○○○○○道路交通管理處罰條例第35
    條第1 項第1 款規定，裁處罰鍰新臺幣（下同）1 萬9,500
    元，吊扣駕駛執照12個月，罰鍰及駕駛執照限於94年5 月6
    日前繳納及繳送，如逾期不繳納罰鍰及繳送駕駛執照，自同
    年月7 日起易處罰鍰1 萬9,500 元及吊扣駕駛執照24個月，
    並限於同年月21日前繳納及繳送，如又逾期未繳納及繳送，
    自同年月22日起依法移送強制執行其罰鍰，並逕行註銷其駕
    駛執照，其駕駛執照吊（註）銷後，自94年5 月22日起1 年
    內不得重新考領駕駛執照等語。
二、異議暨前抗告意旨略以：當時係異議人之友人丙○○自林口
    地區駕駛上開自用小客車至異議人住處樓下暫停，原欲與異
    議人談話，惟異議人自住處下樓後，見謝女適將其車暫停於
    異議人住處樓下之海產店前方，異議人即登坐謝車右前座，
    並請謝女向前駛至車輛較少處所，以免影響當地交通，嗣謝
    女駕車向前行駛之際，發現其車後方有另輛汽車尾隨，經異
    議人請謝女將其車駛往路邊停靠後，謝女見有警員由後方汽
    車下車欲前來盤檢，因顧及自身並無駕駛執照，遂由駕駛座
    翻越至後座，同時請異議人下車詢問警員究有何事，詎異議
    人自謝車之右前車門下車後，即遭該等警員質問何以自右前
    車門下車，且遭警員帶往臺北縣政府警察局新莊分局中平派
    出所實施呼氣酒精濃度測試，經異議人多方向承辦警員解釋
    其未駕駛車輛，均未獲接受，且遭承辦警員舉發暨製發舉發
    違反道路交通管理事件通知單，嗣再經交通部公路總局臺北
    區監理所裁罰，殊屬不當，爰聲明異議，請求撤銷原處分云
    云。
三、按汽車駕駛人，駕駛汽車經測試檢定其酒精濃度超過規定標
    準者，處1 萬5 千元以上6 萬元以下罰鍰，並當場移置保管
    其車輛及吊扣其駕駛執照1 年，道路交通管理處罰條例第35
    條第1 項第1 款定有明文；次按汽車駕駛人飲用酒類或其他
    類似物後其吐氣所含酒精濃度超過每公升0.25毫克或血液中
    酒精濃度超過百分之0.05以上者，不得駕車，道路交通安全
    規則第114 條第2 款亦定有明文。
四、經查：
  (一)本件異議人於94年3 月22日晚間11時36分許，駕駛車牌號碼
    2372－DQ號自用小客車，行經臺北縣新莊市○○路與中平路
    交岔口之際，遭原舉發機關臺北縣政府警察局新莊分局中平
    派出所警員攔檢，經警員實施酒精濃度測試結果，發現其呼
    氣酒精濃度測試之數值高達每公升0.36毫克，已超過規定標
    準（每公升0.25至0.4 毫克）旋經原舉發機關警員掣單舉發
    等節，業據證人即負責本件舉發之原舉發機關臺北縣政府警
    察局新莊分局中派出所警員鍾享貴於本院訊問時到結證明確
    （參見本院94年度交聲字第765 號交通事件卷宗第30至31頁
    ），並有臺北縣政府警察局舉發違反道路交通管理事件通知
    單、酒精濃度測試結果紙、臺北縣政府警察局新莊分局94年
    4 月12日北縣警新交字第0940011098號書函、異議人汽車駕
    駛執照、上開自用小客車行車執照等影本各1 份附卷可稽，
    堪認異議人當時確有「飲用酒類後其吐氣所含酒精濃度超過
    每公升0.25毫克仍予駕車」之情事，核與道路交通管理處罰
    條例第35條第1 項第1 款所定情節相符，殆無疑問。
  (二)異議人雖執前詞置辯，惟本院核閱本件全部卷證，暨依職權
    傳喚證人丙○○、甲○○同時到庭與異議人實施隔離訊問查
    證結果：
  異議人與證人丙○○2人當庭陳（證）述部分─
    本院核諸異議人陳述內容與證人丙○○證述內容，其中「證
    人丙○○前往異議人住處之原因」部分，異議人陳稱當日謝
    女係前來欲與其商談如何因應先前曾對謝女施以妨害自由而
    尚未遭警方逮捕歹徒之事云云，證人丙○○則證稱當日係為
    向異議人澄清數日前異議人之另名友人誤會謝女在異議人住
    處樓下竊取機車之事云云；「證人丙○○通知異議人下樓方
    式」部分，異議人陳稱證人丙○○當時係下車按啟一樓大門
    電鈴，再以對講機通知異議人下樓云云，證人丙○○則證稱
    當時係以路旁公用電話撥打異議人之行動電話通知其下樓云
    云；「異議人告知證人丙○○該處不宜暫停車輛」部分，異
    議人陳稱其係站立於證人丙○○所駕車輛右前門車窗邊告知
    謝女該處不宜暫停車輛云云，證人丙○○則證稱異議人係於
    登坐於謝女所駕車輛之右前座後，始告知謝女該處不宜暫停
    車輛云云；「證人丙○○自驅車起步行駛時點起迄該車遭警
    方攔停時點止，究竟行駛若干時間」部分，異議人陳稱僅約
    時隔2 、3 分鐘云云，證人丙○○則證稱其驅車緩慢行駛約
    十餘分鐘云云；「證人丙○○如何發現攔檢警員」部分，異
    議人陳稱證人丙○○係經警後照鏡發現攔停警員云云，證人
    丙○○則證稱其係透過駕駛座旁車窗玻璃發現攔停警員云云
    （以上均參見本院94年11月14日訊問筆錄第2 至5 頁），綜
    上以觀，異議人與證人丙○○2 人對於上揭諸多重要關鍵事
    項，彼此所為之陳（證）述，悉出現重大矛盾齟齬之情況，
    則異議人辯稱當時係搭乘證人丙○○所駕上開汽車適遇警方
    盤查，暨證人丙○○證稱當時係其駕車搭載異議人至本件違
    規地點等情，是否屬實，顯有可疑，自不足憑以遽認本件積
    極證據之證明力有何發生動搖之情形。
  證人丙○○與甲○○2人當庭證述部分─
    本院核諸證人丙○○與甲○○證述內容，彼等對於證人丙○
    ○當日究竟何時向證人甲○○借用上開汽車及當日之前是否
    曾借用該車一事，竟有明顯證述不一之情形（證人丙○○證
    稱其於本件違規日係首次向證人甲○○借用該車，借得該車
    後，旋駕乘該車自證人甲○○位於臺北縣新莊市○○○路之
    住處駛至異議人住處樓下云云─按本件違規時間係當日晚間
    11時36分許；而證人甲○○則證稱證人丙○○係於當日下午
    4 時向其借用上開汽車，且本件違規日之前亦曾將該車出借
    予證人丙○○云云；以上參見本院94年11月14日訊問筆錄第
    3 頁、第6 頁、第7 頁），參諸異議人前於提起本件抗告之
    際，竟具狀陳明證人丙○○當日係自林口地區駕車至其住處
    樓下云云─參見臺灣高等法院94年度交抗字第598 號卷宗第
    6 頁），凡此益見異議人所辯稱上述情節是否屬實，確屬可
    疑，實不足憑以遽認本件積極證據之證明力有何發生動搖之
    情形。
  證人丙○○當庭證述與其自身先前證述部分─
    證人丙○○先前於本院訊問時，曾到庭證稱其係上開汽車車
    主李銘霖之朋友，該車係向其友人李銘霖之父親所借用者云
    云（參見本院94年6 月3 日訊問筆錄第3 頁─本院94年度交
    聲字第765 號交通事件卷宗第23頁），詎嗣於本院訊問時竟
    又到庭改稱其與證人甲○○係朋友關係，其係向友人甲○○
    借用上開汽車云云（參見本院94年11月14日訊問筆錄第3 至
    5 頁），再參諸證人李銘霖前於臺灣高等法院訊問時，到庭
    證稱其與證人丙○○完全不相識，亦未曾謀面等語（參見臺
    灣高等法院94年度交抗字第598 號卷宗第17至18頁），益見
    證人丙○○證述情節，是否屬實，殊屬可疑，自不足憑以遽
    認本件積極證據之證明力有何發生動搖之情形。
  異議人與證人丙○○、甲○○3人當庭陳（證）述部分─
    異議人於本院訊問時陳稱當時證人丙○○自其住處樓下驅車
    起步行駛迄遭警方攔停時止，僅約時隔2 、3 分鐘云云（參
    見本院94年11月14日訊問筆錄第2 頁），證人丙○○則證稱
    其當時駕車起步行駛至遇警盤查之際，大約已駕車行進十餘
    分鐘云云（參見本院94年11月14日訊問筆錄第4 頁），惟證
    人甲○○則證稱其居住於新莊地區已長達20餘年，一般駕車
    自臺北縣新莊市○○○段（即異議人住處樓下）駛至同市○
    ○路與中平路口（即本件違規攔停地點），縱令未遇塞車狀
    況，亦需時25至30分鐘，倘遇塞車狀況，更需時約40分鐘之
    久，倘於平日晚間11時許左右，則需時約20至25分鐘等語（
    參見本院94年11月14日訊問筆錄第7 頁），而本院依職權調
    取臺北縣新莊市地圖查閱比對結果，異議人住處樓下與本件
    違規攔停地點，兩者相隔距離長達4 公里，確非一般駕車可
    即時到達者，準此以觀，異議人與證人丙○○陳（證）述之
    情節，是否屬實，更屬可疑，殊不足憑以遽認本件積極證據
    之證明力有何發生動搖之情形。
  (三)綜上所述，本件各該積極證據足以異議人當時確有「飲用酒
    類後其吐氣所含酒精濃度超過每公升0.25毫克仍予駕車」之
    違規行為，而異議人所辯情節暨證人丙○○、甲○○所證述
    各節，均不足憑認本件積極證據之證明力有產生合理懷疑而
    動搖之情形，是原處分機關援引上開規定，對異議人裁處罰
    鍰1 萬9, 500元，暨吊扣駕駛執照12個月，於法並無違誤或
    不當，本件聲明異議為無理由，應予駁回。
據上論斷，應依道路交通案件處理辦法第19條，裁定如主文。
中　　華　　民　　國　　94　　年　　12　　月　　30　　日
                  交通法庭    法　官  王屏夏
以上正本證明與原本無異。
如不服本裁定，應於裁定送達後5 日內向本院提出抗告狀。
                              書記官　楊璧華
中　　華　　民　　國　　94　　年　　12　　月　　30　　日
